臺灣高等法院臺南分院民事裁定
111年度抗字第100號
抗  告  人  林玉瓍  

相  對  人  蘇俊嘉  
上列抗告人因與相對人間請求侵權行為損害賠償事件，對於中華
民國111年7月8日臺灣臺南地方法院111年度醫字第4號所為裁定
提起抗告，本院裁定如下： 
    主  文
原裁定廢棄。
    理  由
一、抗告意旨略以：相對人蘇俊嘉涉嫌過失傷害案件，係本件民
    事訴訟繫屬前所發生之事由，並非訴訟中涉有犯罪嫌疑，且
    民事法院獨立審判，不受刑事判決認定事實之拘束，亦無於
    刑事訴訟終結前停止訴訟之必要，原審依民事訴訟法第183
    條規定，裁定停止本件訴訟程序，於法不合，爰提起抗告，
    請求廢棄原裁定等語。
二、按民事訴訟法第183條固規定：「訴訟中有犯罪嫌疑牽涉其
    裁判者，法院得在刑事訴訟終結前，以裁定停止訴訟程序。
    」，然所謂訴訟中有犯罪嫌疑牽涉其裁判，係指在民事訴訟
    繫屬中，當事人或第三人涉有犯罪嫌疑，足以影響民事訴訟
    之裁判，非俟刑事訴訟解決，民事法院即無從或難於判斷者
    而言，例如當事人或第三人於民事訴訟繫屬中涉有偽造文書
    、證人偽證、鑑定人為不實之鑑定等罪嫌，始足當之。是以
    當事人在民事訴訟繫屬「以前」有犯罪行為，縱牽涉其裁判
    ，亦不在同條所定得裁定停止訴訟程序之列（最高法院79年
    台抗字第218號、94年度台上字第1128號裁定意旨參照）。
三、經查，原法院雖以臺灣臺南地方檢察署就相對人所涉業務過
    失傷害案件（110年度醫偵續字第1號），現正由檢察官偵查
    ，並囑託衛生福利部醫事鑑定委員會鑑定中，至今尚未終結
    ，相對人犯罪嫌疑有罪與否，確有影響本件民事訴訟是否成
    立侵權行為之待證事實，而裁定停止本件民事訴訟程序。然
    查，相對人所涉業務過失傷害罪嫌，雖尚在檢察官偵查中，
    然民事法院就兩造所爭執之事實，本得依職權獨立認定，不
    受刑事訴訟所調查之證據、刑事判決所認定事實之影響，倘
    就所調查之結果，已足形成心證，自無停止訴訟程序之必要
    。再相對人所涉犯業務過失傷害之犯罪時點，係於本件民事
    訴訟繫屬以前，縱牽涉本件民事訴訟之裁判，亦非民事訴訟
    法第183條所定得裁定停止訴訟程序之列。從而，原審所為
    停止訴訟之裁定，難認合於民事訴訟法第183條規定。從而
    ，抗告意旨指摘原裁定不當，求予廢棄，為有理由，爰廢棄
    原裁定，發回原法院為適法之處理。
四、據上論結，本件抗告為有理由，爰裁定如主文。 　　
中　　華　　民　　國　　111 　年　　8 　　月　　12　　日
                   民事第五庭   審判長法  官  藍雅清

                                      法  官  陳春長

                                      法  官  張季芬
上為正本係照原本作成。
不得再抗告。　　　　　　　　　　　　　　　　　　　　
中　　華　　民　　國　　111 　年　　8 　　月　　12　　日

                                      書記官  王雪招